【裁判字號】    95,易,1079
【裁判日期】    950728
【裁判案由】    竊盜
【裁判全文】
臺灣高雄地方法院刑事判決              95年度易字第1079號
公  訴  人  臺灣高雄地方法院檢察署檢察官
被      告  甲○○
上列被告因竊盜案件，經檢察官提起公訴（95年度偵字第13133
號）暨移送併辦（95年度偵字第14425 號），被告於本院準備程
序中為有罪陳述，經合議庭裁定由受命法官依簡式審判程序獨任
審理，本院判決如下：
    主  文
甲○○攜帶兇器竊盜，未遂，累犯，處有期徒刑捌月。扣案之一
字型螺絲起子壹支沒收。
    事  實
一、甲○○前於民國93年間，因犯竊盜案件，經本院以93年度易
    字第837 號判決判處有期徒刑9 月確定，甫於95年1 月26日
    執行完畢。詎其猶不知悔改，意圖為自己不法之所有，於95
    年5 月8 日凌晨零時40分許，在高雄市○○區○○路1998號
    前，持客觀上對人之生命、身體具有危險性，足供為兇器使
    用之自備一字型螺絲起子1 支，著手撬開乙○○所有停放於
    該處車牌號碼E5-4545 號之自用小貨車右方車門鎖頭（毀損
    部分未據告訴），欲竊取車內財物時，為警察覺有異當場查
    獲，而未得逞，並扣得被告所有用以行竊之一字型螺絲起子
    1 支。
二、案經高雄市政府警察局鼓山分局報請臺灣高雄地方法院檢察
    署檢察官偵查起訴暨移送併案審理。
    理  由
一、本件被告甲○○所犯係死刑、無期徒刑、最輕本刑為3 年以
    上有期徒刑以外之罪，其於準備程序中就被訴事實為有罪之
    陳述，經法官告知簡式審判程序之旨，並聽取公訴人及被告
    之意見後，認為適宜由受命法官獨任進行簡式審判程序，依
    刑事訴訟法第273 條之1 第1 項規定，裁定由受命法官獨任
    進行審判程序，合先敘明。
二、上開犯罪事實，業據被告警詢、偵查及本院審理時供承不諱
    ，核與證人即被害人乙○○之證述情節相符，復有照片3 張
    附卷可稽，以及一字型螺絲起子1 支扣案可資佐證，足認被
    告之自白核與事實相符，被告之犯行堪以認定。
三、論罪科刑與適用法律：
  (一)查被告持一字型螺絲起子1 支行竊，長約18公分，前端為鐵
    製，質地堅硬，業據被告供承在卷（見本院卷第32頁），並
    有卷附扣案證物照片1 張可佐，顯足以對人之生命、身體、
    安全構成威脅，係屬兇器無訛。
  (二)核被告係犯刑法第321條第2項、第1項第3款之攜帶兇器竊盜
    未遂罪。又被告僅著手於竊盜行為之實施，而尚未竊得財物
    ，為未遂犯。被告之加重竊盜未遂犯行，新舊法規定並無不
    同，並無涉及實質變更，僅於條文有所變更，自無新舊法比
    較問題，並應按既遂犯之刑度減輕之。
  (三)又被告前93年間，因犯竊盜案件，經本院以93年度易字第83
    7 號判決判處有期徒刑9 月確定，甫於95年1 月26日執行完
    畢，此有臺灣高等法院被告前案紀錄表1 紙可稽，被告於受
    有期徒刑執行完畢後，5 年以內再故意犯本件有期徒刑以上
    之罪，不論依修正前之刑法第47條，或修正後之刑法第47條
    第1 項之規定，均構成累犯，對被告而言並無有利或不利之
    情形，自不生新舊法比較之問題，應逕依修正前之刑法第47
    條，論以累犯，並加重其刑。並依法先加後減之。爰審酌被
    告正值青年，竟不思以合法途徑獲取財物，本不宜寬貸，惟
    念其犯後坦承犯行，態度尚可等一切情狀，量處如主文所示
    之刑，並諭知易科罰金之折算標準。
  (四)至檢察官以被告有多次竊盜前科犯行，顯有犯罪之習慣，雖
    請求諭知刑前強制工作云云。惟按「18歲以上之竊盜犯、贓
    物犯，有左列情形之一者，得於刑之執行前，令入勞動場所
    強制工作：一有犯罪之習慣者。二以犯竊盜罪或贓物罪為常
    業者。」竊盜犯贓物犯保安處分條例第3 條第1 項定有明文
    。惟保安處分中之強制工作，旨在對嚴重職業性犯罪及欠缺
    正確工作觀念或無正常工作因而犯罪者，強制其從事勞動，
    學習一技之長及正確之謀生觀念，使其日後重返社會，能適
    應社會生活。本件被告並無證據證明其係職業性犯罪；被告
    犯後態度尚屬良好，顯有悔意，且曾擔任超商職員，現擔任
    電子業務員，業據被告供承在卷（見本院卷第32頁），尚非
    無固定工作或無正常工作，在無證據證明其欠缺正確工作觀
    念下，自難僅以被告前曾犯罪，即認執行成效不佳，而有強
    制工作之必要，是本院認上開對被告宣告之刑，應足以收矯
    治之效，尚無依上開規定令其入勞動場所強制工作之必要，
    附此說明。
  (五)又扣案之一字型螺絲起子1 支，為被告所有供被告持以行竊
    之物，業據被告於自承在卷，是爰依刑法第38條第1 項第2
    款沒收之。
據上論斷，應依刑事訴訟法第273 條之1 第1 項、第299 條第1
項前段，刑法第2 條第1 項、第321 第1 項第3 款、修正前刑法
（下同）第26條第1 項、第47條、刑法第38條第1 項第2 款，罰
金罰鍰提高標準條例第1 條前段，判決如主文。
本案經檢察官周天畏到庭執行職務。
中    華    民    國    95    年    7     月    28    日
                  刑事第十庭    法  官  楊淑珍
以上正本證明與原本無異。
如不服本判決，應於判決送達後10日內，向本院提出上訴狀。
中    華    民    國    95    年    7     月    28    日
                                書記官  林秀敏
本案論罪科刑法條：
刑法第321條：
犯竊盜罪而有左列情形之一者，處6月以上、5年以下有期徒刑：
一  於夜間侵入住宅或有人居住之建築物、船艦或隱匿其內而犯
     之者。
二  毀越門扇、牆垣或其他安全設備而犯之者。
三  攜帶兇器而犯之者。
四  結夥三人以上而犯之者。
五  乘火災、水災或其他災害之際而犯之者。
六  在車站或埠頭而犯之者。
前項之未遂犯罰之。


司法院資訊處製作；財團法人民間司法改革基金會備份。
